【裁判字號】    99,毒抗,109
【裁判日期】    991125
【裁判案由】    聲請觀察勒戒
【裁判全文】
臺灣高等法院高雄分院刑事裁定         99年度毒抗字第109號
抗  告  人
即  被  告  陳武安
聲  請  人  台灣高雄地方法院檢察署檢察官
上列抗告人因聲請人聲請觀察勒戒案件，不服臺灣高雄地方法院
中華民國99年6 月28日裁定（99年度審毒聲字第931 號），提起
抗告，本院裁定如下：
    主  文
抗告駁回。
    理  由
一、本件抗告意旨略以：抗告人即被告陳武安於99年4 月12日在
    警局被採集尿液，檢驗呈甲基安非他命陽性反應，抗告人曾
    向警員說明有服用感冒藥「風拿好爾液」，該感冒藥是被告
    之父親陳水琳向三和藥局購買，可能抗告人服用上開感冒藥
    才會檢驗出甲基安非他命之陽性反應。事後抗告人再去高雄
    市立凱旋醫院作甲基安非他命檢驗已呈陰性反應，爰為此提
    起抗告，請求撤銷原裁定。
二、經查，本件抗告人係於99年4 月12日為警採集之尿液，經送
    高雄市立凱旋醫院檢驗結果，呈甲基安非他命陽性反應，有
    高市政府警察局苓雅分局偵辦毒品案件嫌疑人尿液採證代碼
    對照表及該醫院99年4 月29日出具之濫用藥物尿液檢驗報告
    各一紙在卷可稽，而抗告人陳稱其係因為服用感冒藥才致尿
    檢時呈甲基安非他命陽性反應，故提出高雄市立凱旋醫院於
    99年7 月22日開具之濫用藥物尿液檢驗報告呈安非他命陰性
    反應為證（本院卷第11頁），惟查該份報告檢驗日期為99年
    7 月20日，距99年4 月12日已逾三個月，此不足以證明被告
    於99年4 月12日之前未施用安非他命。又經本院傳訊三和藥
    局負責人王伯雄，證人王伯雄具結證稱「（風拿好爾液）是
    我販售予陳水琳的」「陳水琳沒有說要何人使用」「（另外
    包了幾包藥）是治瀉藥品」「治瀉藥品不含甲基安非他命，
    但風拿好爾液應該會有安非他命成分存在，一般綜合感冒糖
    漿應該都會有含安非他命的成份」「風拿好爾液甲基安非他
    命成份應該很少」（見本院卷第24、25、26頁）；又本院函
    詢高雄醫學大學附設中和紀念醫院，詢問服用「風拿好爾液
    」感冒藥後，尿檢是否會產生甲基安非他命陽性反應，經該
    院於99年11月9 日以高醫附科字第09900004522 號函回覆「
    風拿好爾液等抗組織胺成分，服用後尿液不會對一般免疫分
    析法篩檢安非他命一項產生陽性反應」（見本院卷第33、34
    頁），從而，證人王伯雄上開證述，尚難採為有利於被告之
    認定。
三、綜上所述，原審依毒品危害防制條例第20條第1 項、觀察勒
    戒處分執行條例第3 條第1 項規定，裁定被告送勒戒處所觀
    察、勒戒，經核並無不合，抗告意旨，仍執前詞，指摘原裁
    定不當，為無理由，應予駁回。
據上論斷，應依刑事訴訟法第412 條，裁定如主文。
中    華    民    國    99    年    11    月    25    日
                  刑事第七庭    審判長法  官 莊飛宗
                                      法  官 蔡廣昇
                                      法  官 謝宏宗
以上正本證明與原本無異。
本裁定不得再抗告。
中    華    民    國    99    年    11    月    26    日
                                      書記官 蘇恒仁

司法院資訊處製作；財團法人民間司法改革基金會備份。
